臺灣苗栗地方法院刑事判決
110年度金訴字第94號
公  訴  人  臺灣苗栗地方檢察署檢察官
被      告  周柏勳



上列被告因違反洗錢防制法等案件，經檢察官提起公訴 （110年
度偵字第5321號），及移送併辦（111年度偵字第3697號），本
院判決如下：
    主  文
周柏勳幫助犯洗錢防制法第十四條第一項之一般洗錢罪，處有期
徒刑肆月，併科罰金新臺幣伍萬元，罰金如易服勞役，以新臺幣
壹仟元折算壹日。 　　
　　犯罪事實
一、周柏勳知悉一般人蒐取他人金融機構帳戶之行徑，常係為遂
    行詐欺取財犯罪之需要，以便利收受並提領贓款，俾於提領
    後遮斷資金流動軌跡以逃避國家追訴、處罰，而預見提供自
    己金融機構帳戶之存摺、金融卡及密碼供他人使用，他人有
    將之用於詐欺取財及洗錢犯罪之可能，竟仍不違背其本意，
    基於幫助詐欺取財及隱匿犯罪所得去向之不確定故意，於民
    國110年4月20日起至同年4月30日之間某日，經由郵務機關
    ，將其向臺灣銀行頭份分行所申辦帳號：000000000000號帳
    戶（下稱：臺銀帳戶）之存摺及金融卡寄送至臺北市士林區
    某郵局之不詳便利箱，並告知對方上開帳戶之網路銀行帳號
    、密碼，給真實姓名年籍均不詳之詐欺犯罪者使用。嗣該詐
    欺犯罪者取得周柏勳之臺銀帳戶之存摺及提款卡、網路銀行
    帳號、密碼後，即意圖為自己不法之所有，分別於㈠透過社
    群網站臉書與黃采翎取得聯繫，佯稱可以介紹投資獲利云云
    ，致黃采翎不疑有詐而陷於錯誤，依詐欺犯罪者之指示，於
    110年5月13日22時13分許，經由網路銀行匯款新臺幣（下同
    ）3萬元至周柏勳上開臺銀帳戶，旋遭詐欺犯罪者以網路銀
    行跨行轉帳方式轉匯至其他帳戶。㈡於110年5月14日某時，
    以通訊軟體LINE暱稱「胡小洪」向陳盈璇佯稱加入華融證券
    平台為會員，儲值金額投資獲利云云，致陳盈璇不疑有詐而
    陷於錯誤，依詐欺犯罪者之指示，分別於同日19時38分許、
    同日21時13分許，轉帳1萬5000元、1萬元至周柏勳上開臺銀
    帳戶內，旋遭詐欺犯罪者以網路銀行跨行轉帳方式轉匯至其
    他帳戶。嗣因黃采翎、陳盈璇事後驚覺受騙報警處理，始循
    線查知上情。
二、案經黃采翎、陳盈璇訴由屏東縣政府警察局潮州分局、雲林
    縣警察局虎尾分局報請臺灣苗栗地方檢察署檢察官偵查起訴
    及移送併辦。
    理  由
壹、證據能力部分:
一、按被告以外之人於審判外之言詞或書面陳述，除法律有規定
    者外，不得作為證據，刑事訴訟法第159 條固定有明文。惟
    被告以外之人於審判外之陳述，雖不符同法第159 條之1 至
    之4 規定，而經當事人於審判程序同意作為證據，法院審酌
    該言詞陳述或書面陳述作成時之情況，認為適當者，亦得為
    證據；又當事人、代理人或辯護人於法院調查證據時，知有
    第159 條第1 項不得為證據之情形，而未於言詞辯論終結前
    聲明異議者，視為有前項之同意，同法第159 條之5 亦定有
    明文。立法意旨在於傳聞證據未經當事人之反對詰問予以核
    實，原則上先予排除。惟若當事人已放棄反對詰問權，於審
    判程序中表明同意該等傳聞證據可作為證據；或於言詞辯論
    終結前未聲明異議，基於尊重當事人對傳聞證據之處分權，
    及證據資料愈豐富，愈有助於真實發見之理念，且強化言詞
    辯論主義，使訴訟程序得以順暢進行，上開傳聞證據亦均具
    有證據能力。經查，本案據以認定被告犯罪事實之證據，其
    中屬傳聞證據部分，因被告、檢察官於本院言詞辯論終結前
    ，均未對於證據能力聲明異議，依刑事訴訟法第159 條之5 
    規定，視為同意上開證據具備證據能力，本院認亦無違法或
    不當之情況，是該傳聞證據均具備證據能力。
二、再按關於非供述證據之物證，或以科學、機械之方式，對於
    當時狀況所為忠實且正確之記錄，性質上並非供述證據，均
    應無傳聞法則規定之適用；如該非供述證據非出於違法取得
    ，並已依法踐行調查程序，即不能謂無證據能力（最高法院
    97年度台上字第1401號、97年度台上字第6153號、97年度台
    上字第3854號判決要旨參照）。本案判決以下引用之非供述
    證據，固無刑事訴訟法第159 條第1 項規定傳聞法則之適用
    ，然經本院於審理時依法踐行調查證據程式，與本案待證事
    實具有自然之關聯性，且無證據證明係公務員違法取得之物
    ，依法自得作為證據。
貳、實體部分：
一、訊據被告固不否認前揭臺銀帳戶經詐欺犯罪者於上揭時地向
    各該被害人以前開方式施以詐術，致各該被害人陷於錯誤，
    因而匯款如上開犯罪事實欄所示之金額至上開臺銀帳戶之事
    實，惟矢口否認有何幫助詐欺、幫助洗錢之犯行，辯稱：我
    是因為要辦理貸款，對方說要我給他帳戶提款卡，可以幫我
    美化帳戶，我才把那帳戶提款卡寄給他，我並沒有給他任何
    密碼，我不知道對方是拿去詐欺云云，惟查：
  ㈠被告確有開立上開帳戶，嗣上開帳戶於上開時間遭不詳人士
    用以詐欺各該被害人，致各該被害人因而陷於錯誤，依其指
    示分別將遭詐欺之金額如數匯入被告所有上開臺銀帳戶內，
    旋遭以網路銀行跨行轉帳方式轉出等節，業據證人即被害人
    黃采翎、陳盈璇於警詢時指述明確無訛，並有被告所有上開
    臺銀帳戶資料及交易明細表、黃采翎對話紀錄、匯款憑證、
    陳盈璇提出之對話紀錄擷圖、華融證券平台畫面資料等、臺
    灣銀行帳戶客戶基本資料暨存摺存款歷史明細批次查詢、內
    政部警政署反詐騙諮詢專線紀錄表、受理詐騙帳戶通報警示
    簡便格式表、受(處)理案件證明單、金融機構聯防機制通報
    單（偵5321卷第21頁至37頁、第53頁、第59頁至77頁、第79
    頁、第83頁、第89頁至91頁、第121頁及偵3697卷第27頁至2
    8頁、第31頁至75頁、第77頁至80頁）附卷可佐，而此部分
    事實復為被告所不爭執，足認被告所開立上揭帳戶，確已供
    詐欺犯罪者作為詐欺取財、洗錢犯行之匯款、提款所用。
　㈡按遂行詐欺取財犯行之人，欲以他人帳戶供作被害人匯入款
    項之帳戶前，理應先取得該帳戶所有人之同意，而取得該帳
    戶之存摺、提款卡或網路銀行帳號、密碼，否則該帳戶所有
    人若不同意第三人使用其帳戶，必定會掛失帳戶，被害人存
    入之款項亦將遭凍結無法提領，該帳戶所有人亦有可能於辦
    理補發存摺或提款卡，變更提款密碼、網路銀行帳號、密碼
    後提領、轉出款項，而使得前揭被害人所匯入之款項「是否
    順利提取或轉出」陷於不確定狀態；況金融存款帳戶存摺、
    提款卡及網路銀行帳號、密碼等是個人極私密之物件，衡情
    帳戶所有人都會收妥存摺、提款卡及網路銀行帳號、密碼，
    他人不可能無端取得，若非帳戶所有人同意並交付上開金融
    帳戶物件資料外，他人實無可能取得該帳戶相關物件又可順
    利將該帳戶內款項以網路銀行跨行轉帳方式轉出。再者，網
    路銀行帳號、密碼，為個人控管其存款帳戶之重要資料，在
    帳戶持有人變更銀行以電腦亂碼所發給之原始密碼為自己設
    定選用之密碼後，若非帳戶持有人將網路銀行帳號、密碼告
    知、交付他人，他人原則上實不可能知悉。經查，本件被告
    坦承有將提款卡交付他人，而本案詐欺犯罪者，係以持上揭
    帳戶之網路銀行帳號、密碼之方式，於被害人匯款後，在短
    時間內即將被害人遭詐欺款項以網路銀行跨行轉帳方式轉出
    乙情，有被告上開帳戶之交易明細表在卷可查，由此等交易
    紀錄觀之，詐欺犯罪者以網路銀行跨行轉帳方式轉出多筆款
    項之流程均未受阻，揆諸前開說明，倘非被告係將上揭帳戶
    網路銀行帳號、密碼一併交與他人使用，本案詐欺犯罪者要
    無可能暢行無阻地使用本案帳戶將前揭詐得之款項轉匯他處
    ，亦無可能毫無猶豫使用本案帳戶供被害人匯入款項，由此
    足認本案詐欺犯罪者確係經由被告告知、交付網路銀行帳號
    、密碼，獲悉被告所有之上開帳戶網路銀行帳號、密碼，始
    得於短暫的時間內，以網路銀行跨行轉帳之方式將被害人等
    遭詐欺而匯入之款項轉出。是被告辯稱並未交付任何密碼資
    料，只有給對方提款卡云云，與事證不符，顯難採信。
  ㈢被告上開交付帳戶存摺、提款卡及網路銀行帳號、密碼之行
    為，確有幫助詐欺、幫助洗錢之不確定故意，茲分述如下：
　⒈按金融存款帳戶，事關存戶個人財產權益之保障，屬個人理
    財之工具，若與存戶之存摺、提款卡及網路銀行帳號、密碼
    結合，專屬性、私密性更形提高，除非本人或與本人具密切
    親誼關係者，難認有何正當理由可自由流通使用該存摺、提
    款卡、網路銀行帳號、密碼，稍具通常社會歷練與經驗法則
    之一般人亦應均有妥為保管該等物品，縱有特殊情況，致須
    將該等資料交付與自己不具密切親誼之人時，亦必深入瞭解
    該他人之可靠性與用途，以防止遭他人違反自己意願使用或
    不法使用之常識，且存摺、提款卡及網路銀行帳號、密碼等
    有關個人財產及身分之物品，如淪落於不明人士手中，極易
    被利用為與財產有關之犯罪工具。又存款帳戶之存摺、提款
    卡及網路銀行帳號、密碼，僅係供使用人作為存款、提款、
    匯款或轉帳之工具，一般人在正常情況下，均得自行向銀行
    申請開立存款帳戶、網路銀行帳號，而領取帳戶存摺、提款
    卡、網路銀行轉帳使用，並無任何特定身分之限制；苟非意
    在將該存款帳戶作為犯罪之不法目的或掩飾真實身分，實無
    蒐集他人存款帳戶提款卡或網路銀行帳號、密碼之必要。且
    近來以各種理由，撥打電話至一般民眾行動電話或住家，佯
    稱退稅、欠款、查詢帳戶、中獎，或假冒網路購物賣家騙稱
    付款方式設定有誤等詐欺取財之犯罪類型層出不窮，而該等
    犯罪，多數均利用人頭帳戶作為出入帳戶，已經媒體廣為披
    載，而為一般社會大眾所知悉。經查，被告案發當時年已22
    歲，智識程度為高中肄業，自109年即開始工作，一直做水
    電工作到現在等情，此業據被告供述（本院卷第112 頁、第
    114頁）在卷，足見被告對於上開新聞、政府宣導難諉為不
    知，且有一定之智識程度及社會經驗，而為具備通常事理能
    力之成年人，對於上揭帳戶資料，自當小心謹慎保管，而被
    告竟仍將上揭帳戶提款卡及網路銀行帳號、密碼交付不詳人
    士使用，則其帳戶將被利用為犯詐欺取財罪之出入帳戶使用
    ，當為被告所能預見。況且，被告自承當時帳戶內沒有錢，
    交付前該帳戶已經有一年是遺失的、沒有使用之狀態，是為
    了對方所述才去補辦提款卡，當時寄出時沒有想那麼多等語
    （本院卷第109頁至111頁）。觀諸被告本知悉帳戶應謹慎小
    心保管，仍選擇對不詳人交付較不常用、餘額已無的帳戶，
    以減少被盜領帳戶內金錢之風險等情，益證被告主觀上對於
    對方於取得該等帳戶資料後，其本身對於帳戶金融卡等資料
    已毫無監督或置喙之餘地，甚至無法確保自己能否如願取回
    所交付之物，若所交付之帳戶內尚有款項，將遭提領一空而
    受有無法彌補之損失，遂提供餘額已無、長時間未使用之帳
    戶，將本身危險降至最低，是被告主觀上確有預見其帳戶有
    供非法使用之可能性至明。
　⒉至被告雖辯稱伊係為借款而交付上揭帳戶之提款卡，並未交
    付任何密碼云云，惟被告確有交付上揭帳戶提款卡、網路銀
    行帳號、密碼，業由本院認定如前所述，又按不法集團、詐
    欺犯罪者為獲取他人帳戶，所運用之說詞、手段不一，即便
    直接出價向他人購買帳戶資料使用，衡情通常亦不會對提供
    帳戶者承認將利用該帳戶資料作為詐欺他人之工具，否則提
    供帳戶者明知他人要以自己身分資料從事詐欺他人不法行為
    ，自己極可能遭受刑事訴追處罰，豈有為眼前小利而交付帳
    戶之理，是以無論不法集團、詐欺犯罪者直接價購或藉工作
    、辦理貸款等名目吸引他人提供帳戶，差別僅在於係提供現
    實之對價或將來之利益吸引他人交付帳戶，惟該等行為係以
    預擬之不實說詞，利用他人僥倖心理巧取帳戶資料之本質並
    無不同，是以提供者是否涉及幫助詐欺罪行，應以其主觀上
    是否預見該帳戶資料有被作為詐欺使用，而仍輕率交付他人
    ，就個案具體情節為斷，而非謂只要認定詐欺犯罪者是以工
    作、貸款等其他名目騙取帳戶，該提供帳戶者即當然不成立
    犯罪，是被告所述之因欲借款而交付帳戶之理由，尚難以僅
    憑此認定其主觀上無法預見該帳戶資料有被作為詐欺使用。
    又一般民眾辦理貸款係透過銀行等金融機構之正當管道，為
    確保貸款人日後正常繳息還款，金融機構必然仔細徵信，確
    認貸款人以往之信用情況，並核對相關證件，甚至與本人進
    行確認，以評估是否放款以及放款額度，無論何類信用貸款
    ，如貸款人信用狀況不良，即使貸款人全部債務皆已清償，
    金融機構對於是否貸予金額仍保有評估之權利。而辦理信用
    貸款之目的在於貸款經銀行核准後將所核貸之金額撥入金融
    帳戶內以供使用，是如需他人代辦信用貸款，亦僅將申貸所
    需證件、存摺影本交付即可，本毋須將帳戶存摺、提款卡交
    付他人，甚至將網路銀行帳號、密碼告知他人，否則不僅自
    己無法領取款項使用，亦將使銀行撥入之款項處於隨時得遭
    他人領取之狀態。
　⒊再衡諸一般社會生活經驗，一般金融機構貸款、私人借貸、
    財力證明或簽發本票、借據為憑，貸款金額較高時，復要求
    提供保證人或設定抵押權，以確保債權獲得清償，而依被告
    所述，僅係透過通訊軟體與他人聯繫代辦貸款，提供上開帳
    戶之存摺影本及提款卡，顯與一般借款之情形有異。況再佐
    以被告於本院供稱：自承其為本案行為之前，曾向銀行詢問
    申辦貸款事宜，但是因為其沒有符合貸款條件，銀行回說沒
    有辦法申請貸款等語（本院卷第111頁），依此，可見被告
    既有向金融機構詢問申辦貸款事宜而遭拒絕的經驗，且被告
    自承其知悉一般向銀行申辦貸款的程序複雜，所需提供之資
    料均係與借款人之還款能力相關，其應可明確知悉一般借貸
    時，貸款者所需提供作為擔保之物品，不包括帳戶提款卡及
    網路銀行帳號、密碼等資料，況訊之被告供稱：伊欲貸款之
    人，是在社群網站臉書上看到可以代辦貸款，有寫一個LINE
    帳號，就加入對方，不清楚對方說是要設定什麼資料需要交
    帳戶，對方要拿去做什麼也不清楚，不清楚對方是否是一個
    公司，只知道對方是一個人，對方也沒有說他是什麼名字，
    也沒有給我看任何名片等語（見偵卷第118頁、本院卷第29
    頁至30頁、第113頁）。衡以通訊軟體LINE之帳號係任何人
    均得申請，且通訊軟體LINE可以自行設定帳號名稱之社會常
    情，顯見被告所接觸之網路及通訊軟體帳號並無管控申請者
    之機制，任何人均得以散佈可供放貸訊息於不特定人，被告
    既已知悉該張貼者並非金融機構，亦非任何公司行號，而是
    素不相識之人，衡情理應更有相當警覺。然被告不僅無法確
    認或查證該貸款業者之真實來源，除知悉貸款業者之人之LI
    NE帳號名稱外，對於該貸款業者之其餘資料等交易重要資訊
    ，均一無所知，亦無任何求證或確認之行為。再者，被告所
    述本件詐欺犯罪者要求提供之物，僅有提款卡，反而並無要
    求被告應提供擔保、工作證明等可供核對被告財力、還款能
    力之資料，雙方更未提及借款之利率多少，經被告於審理時
    供承在案（本院卷第113頁），顯與一般申辦貸款之過程大
    相逕庭，況被告已自承經濟狀況而無法向銀行辦理貸款，自
    稱辦理貸款業務之人後續竟僅要求被告將相關存摺、提款卡
    透過便利箱寄送，而無須親自碰面進行身分確認及簽立正式
    申請文件，在本件案發過程有諸多違背常理之情況下，竟仍
    輕率相信自稱可辦理貸款業務之人，將其所有之上開帳戶提
    款卡、網路銀行帳號、密碼交付該不詳人士使用，已極為可
    疑。況參以被告對於其與不詳人之對話紀錄，稱因為提供臺
    銀帳戶當時是4月多，5月中旬前被警察通知該帳戶被人盜用
    ，後來5月底換新手機，沒有想要留存其與不詳人之對話紀
    錄，所以現在已經沒有當初的對話紀錄等語（本院卷第111
    頁），衡情若被告真自覺無辜係自認遭欺而提供帳戶，已遭
    警通知而可能涉犯幫助詐欺刑責，當會留下此對話紀錄，以
    作為對己有利之證據，然被告在警於5月中旬通知其帳戶被
    盜用後，在5月底換新手機時竟對與取得其帳戶之不詳人間
    之對話紀錄是否留存，全然不在意，任由該對話紀錄經過轉
    換新手機乙事而消除，據此，在在均顯示被告對於交付帳戶
    供不詳人士使用可能涉及詐欺、洗錢等非法情事乙節，主觀
    上有所認知，故而畏罪心虛，消除其交付帳戶之對話紀錄證
    據，殊非如其事後所辯不知可能涉有違法責任等語。
　⒋況且，被告再於審理時自承其為本案行為之前，曾向銀行詢
    問申辦貸款事宜，但是銀行回說沒有辦法申請貸款等語，業
    如前述，既如以被告之名義申辦貸款，可預見被告將無法提
    出足以使銀行通過貸款徵信之財力證明，則依被告所述，其
    將帳戶資料交付給與其聯絡之不詳人，其所可能獲得者為「
    以非正常管道獲得貸款之利益」，惟同時須承受之不利益為
    該不詳人可能將帳戶挪做財產犯罪用途，或遭該不詳人自行
    領走所有帳戶內餘款、貸款之風險。而伴隨短時間內不合理
    的高額獲利，必然會有高度的風險，以被告前有向銀行詢問
    申辦貸款之經驗，及本件整個貸款過程多有可疑之處，被告
    在評估上開風險與利益以後，最終仍做出交付帳戶資料之判
    斷，顯然係為追求上開利益，甘冒巨大風險，同時並將該不
    詳人或其他詐欺犯罪者可能持其帳戶詐欺他人風險轉嫁至不
    特定之潛在被害人身上，則被告對於該不詳人將持以詐欺他
    人之事，亦不得諉稱其主觀上毫無預見甚明。
　⒌綜上各節，以被告之智識程度、年齡及社會工作歷練，暨前
    述曾向數家銀行詢問申辦貸款之經驗，自知本案過程與一般
    合法貸款業者或代辦機構有異，所提供之貸款流程亦不合常
    規。則被告顯應已對該不詳人取得本案帳戶使用之正當性有
    所疑慮，而得預見對方實非合法業者，極可能將其帳戶供作
    不法目的使用。詎被告於權衡自身利益後，在不確定對方身
    分，且知悉收受其本案帳戶提款卡並知網路銀行帳號、密碼
    者有將其帳戶任意作為不法用途之可能性下，竟僅因自身急
    需用錢，無法透過其他管道貸得款項，即無視此一遭利用作
    為詐欺人頭帳戶之高度風險，未嘗試任何有效之查證防範觸
    法行為，一昧地選擇相信素未謀面之對方，而將本案帳戶提
    款卡、網路銀行帳號、密碼等重要個人金融物件資料提供予
    不明人士使用，以致自己完全無法了解、控制帳戶之使用方
    法及流向。是揆諸前揭說明，被告應具有縱有人利用該金融
    機構帳戶實施詐欺取財及洗錢之用，亦容任其發生之不確定
    幫助故意甚明。
　⒍被告亦於本院中供稱：對方沒有說自己的姓名，也沒有說他
    是什麼公司等語（本院卷第113頁），又被告自承上開由自
    稱代辦貸款業者之不詳人聯繫之情，亦非如一般公司行號常
    見係以可供通訊之電話、地址作為對外聯繫管道，並在無其
    他確實查證下，被告對於上開聯繫之人，均無從信任，豈有
    可能僅因屬陌生人隨意自稱自己為可代辦貸款之業者，即逕
    信對方屬合法業者，是被告上開辯詞，均不足採信。
　㈣綜上可知，被告顯有容任其帳戶被利用為犯詐欺取財罪、洗
    錢罪之出入帳戶之不確定故意。是被告前揭所辯，顯與事理
    有違，自難採信，其犯行洵堪認定，應依法論科。
二、論罪科刑：
  ㈠按刑法上之幫助犯，係對於犯罪與正犯有共同之認識，而以
    幫助之意思，對於正犯資以助力，而未參與實施犯罪之行為
    者而言（最高法院75年度台上字第1509號、88年度台上字第
    1270號判決意旨可資參照）。是以，如未參與實施犯罪構成
    要件之行為，且係出於幫助之意思提供助力，即屬幫助犯，
    而非共同正犯。又按如行為人主觀上認識該帳戶可能作為收
    受及提領特定犯罪所得使用，他人提領後即產生遮斷資金流
    動軌跡以逃避國家追訴、處罰之效果，仍基於幫助之犯意而
    提供，應論以幫助犯洗錢防制法第14條第1 項之一般洗錢罪
    （最高法院108 年度台上大字第3101號裁定意旨參照）。查
    被告已預見提供本案帳戶之存摺、金融卡及網路銀行帳號、
    密碼供他人使用，他人有將之用於詐欺取財及洗錢犯罪之可
    能，竟仍不違背其本意，將本案帳戶之存摺、金融卡、網路
    銀行帳號、密碼提供予真實姓名、年籍不詳之人，供其實施
    詐欺取財及隱匿犯罪所得去向等犯行，則被告雖未實際參與
    詐欺取財及隱匿犯罪所得去向之行為，然顯係以幫助之不確
    定故意，參與詐欺取財及洗錢構成要件以外之行為，為幫助
    犯。復因卷內並無充分證據，足以認定詐騙犯罪者之人數是
    否達3 人以上，是核被告所為，係犯刑法第30條第1 項前段
    、洗錢防制法第14條第1 項之幫助一般洗錢罪，暨刑法第30
    條第1 項前段、第339 條第1 項之幫助詐欺取財罪。
  ㈡被告以一次提供上開帳戶之行為，幫助該不詳人士為詐欺上
    揭犯罪事實一所示之被害人等之詐欺取財犯行，係以一行為
    侵害數被害人之財產法益，為同種想像競合犯，應從一重論
    以一幫助詐欺取財罪。又被告以提供本案帳戶之一幫助行為
    ，使不詳詐騙犯罪者對被害人實施詐欺取財犯行，並隱匿犯
    罪所得去向，同時觸犯上開二罪名，為想像競合犯，應依刑
    法第55條規定，從一重以幫助一般洗錢罪處斷。又被告所犯
    為幫助犯，其並未實際參與詐欺取財及一般洗錢犯行，所犯
    情節較正犯輕微，爰均依刑法第30條第2 項規定減輕其刑。
  ㈢爰以行為人之責任為基礎，審酌被告其可預見其前開臺銀帳
    戶之提款卡及網路銀行帳號、密碼有可能遭他人供作詐欺取
    財及洗錢之工具使用，竟任意以提供該帳戶之提款卡、網路
    銀行帳號、密碼給不認識之人之方式，供他人詐欺取財，使
    實行詐欺行為之人得以隱藏身份，減少遭查獲風險，助長詐
    欺之犯罪風氣，不僅造成執法機關不易查緝犯罪行為人，更
    使詐欺犯罪者得以製造金流斷點，破壞金流秩序之透明穩定
    ，因而造成被害人等求償上之困難，影響社會秩序，造成被
    害人等財產受有損害，所為實值非難，再考量被告本身未實
    際參與本案詐欺取財及洗錢之犯行，暨考量本案被害人數、
    金額等侵害程度，及酌以被告於犯本案前之素行（見臺灣高
    等法院被告前案紀錄表），暨其犯後尚未與被害人等達成和
    解或為任何賠償等彌補其過錯之措施，與被告犯罪動機、手
    段、自述之智識程度、家庭經濟生活狀況（詳本院卷第114
    頁）等一切情狀，量處如主文所示之刑，並就併科罰金部分
    諭知易服勞役之折算標準，以資警惕。
三、沒收部分：
    遍查卷內尚無證據足資證明被告交付上開臺銀帳戶後已實際
    取得任何對價，或因而獲取犯罪所得，是本院自毋庸對其犯
    罪所得諭知沒收或追徵。至本案被告交付上開帳戶之行為，
    幫助詐欺犯罪者遂行詐欺取財犯行，使上開被害人等匯款至
    上開帳戶內之款項隨即均遭不詳人士轉出至其他帳戶，依卷
    內現存事證，尚無證據證明係被告所提領或取得，被害人等
    所匯款項之部分亦無從依上開規定諭知犯罪所得之沒收，附
    此說明。
據上論斷，應依刑事訴訟法第299 條第1 項前段，洗錢防制法第
14條第1 項，刑法第11條、第30條第1 項前段、第2 項、第339 
條第1 項、第55條、第42條第3 項，刑法施行法第1 條之1 第1 
項，判決如主文。
本案經檢察官馮美珊提起公訴、檢察官呂宜臻移送併辦，檢察官
彭郁清到庭執行職務。
中　　華　　民　　國　　111 　年　　5 　　月　　31　　日
            刑事第三庭審判長法  官  魏宏安
                            法  官  許文棋
                            法  官  王瀅婷　
以上正本證明與原本無異。
如不服本判決應於收受判決後20日內向本院提出上訴書狀，並應
應敘述具體理由。其未敘述上訴理由者，應於上訴期間屆滿後20
日內向本院補提理由書(均須按他造當事人之人數附繕本)「切勿
逕送上級法院」。告訴人或被害人如對本判決不服者，應具備理
由請求檢察官上訴，其上訴期間之計算係以檢察官收受判決正本
之日期為準。
   　　                     書記官  許雪蘭　　　　
中　　華　　民　　國　　111 　年　　5 　　月　　31　　日
附錄論罪科刑之法條全文：
洗錢防制法第14條
有第二條各款所列洗錢行為者，處 7 年以下有期徒刑，併科新
臺幣 5 百萬元以下罰金。
前項之未遂犯罰之。
前二項情形，不得科以超過其特定犯罪所定最重本刑之刑。
　
中華民國刑法第 339 條（普通詐欺罪）
意圖為自己或第三人不法之所有，以詐術使人將本人或第三人之
物交付者，處5 年以下有期徒刑、拘役或科或併科50萬元以下罰
金。
以前項方法得財產上不法之利益或使第三人得之者，亦同。
前二項之未遂犯罰之。
　
中華民國刑法第30條（幫助犯及其處罰）
幫助他人實行犯罪行為者，為幫助犯。雖他人不知幫助之情者，
亦同。
幫助犯之處罰，得按正犯之刑減輕之。